【裁判字號】    95,交抗,138
【裁判日期】    951003
【裁判案由】    聲明異議
【裁判全文】
臺灣高等法院高雄分院刑事裁定         95年度交抗字第138號
抗告人即
受處分人    甲○○
                      6號
上列抗告人因違反道路交通管理處罰條例聲明異議案件，不服臺
灣高雄地方法院中華民國95年8 月30日裁定（95年度交聲字第53
7 號），提起抗告，本院裁定如下：
    主  文
抗告駁回。
    理  由
一、抗告意旨略以：抗告人駕駛輕機車，經警告發酒駕及無照駕
    駛，卻被高雄監理站告知須吊扣抗告人賴以維生之職業聯結
    車之駕駛執照，其處分顯有錯誤云云。
二、經查：
(一)、抗告人於95年7 月1 日21時20分許，飲酒後駕駛車牌號碼ZX
    H-416 號機車，行經高雄市○○區○○路與世全路口時，經
    警攔查檢測後發現其呼氣酒精濃度達每公升0.40毫克，超過
    規定標準每公升0.25毫克，經警當場掣單舉發，嗣高雄市○
    ○○○道路交通管理處罰條例第35條第1 項第1 款之規定掣
    發裁決書等事實，有高雄市政府警察局95年7 月1 日高市警
    交字第Ｚ000000000號舉發違反道路交通管理事件通知單、高
    雄市政府95年7 月17日高市府交裁字第裁32-B00000000號裁
    決書各1 份在卷可稽。證人即本件舉發違反道路交通管理事
    件通知單填單人高雄市政府警察局小港分局高松派出所員警
    潘榮世於原審亦到庭證稱「當天我們在小港區○○路與世全
    路口執行取締酒醉駕車之勤務，我們發現異議人駕駛機車不
    太穩定，就將他攔下來盤查，對話當中我聞到他有酒味，就
    請他到派出所作酒測，酒測結果酒測值為每公升0.40毫克，
    超過標準值每公升0.25毫克，所以依規定開單舉發」「我們
    攔查異議人時他確實有騎乘機車，我們發現他有酒駕之嫌疑
    所以才將他攔查，我們攔查他時他是騎乘機車的狀態，異議
    人聲明異議之意旨與事實不符」「我不認識異議人，與異議
    人亦無仇恨糾紛」等語（見原法院95年8 月30日訊問筆錄）
    。足見抗告人確有於前揭時地飲酒後駕駛機車，且其經警攔
    查檢測時呼氣酒精濃度達每公升0.40毫克，超過規定標準每
    公升0.25毫克之事實，甚為明灼。
(二)、按「汽車駕駛人，駕駛汽車經測試檢定酒精濃度超過規定標
    準者，處新臺幣（下同）1 萬5 千元以上6 萬元以下罰鍰，
    並當場移置保管該汽車及吊扣其駕駛執照1 年」，道路交通
    管理處罰條例第35條第1 項第1 款定有明文。從而，原處分
    機關據以援引上開規定，裁處抗告人罰鍰1 萬5 千元，並吊
    扣駕駛執照1 年（12個月），依法並無不當，原法院駁回抗
    告人之議異，經核並無不合。抗告意旨以其駕駛輕機車違規
    ，卻被高雄監理站告知須吊扣其賴以維生之職業聯結車之駕
    駛執照云云。僅係抗告人之個人陳述，並未提出處分書，自
    不足為憑，其抗告為無理由，應予駁回。
四、據上論結，應依道路交通案件處理辦法第26條，刑事訴訟法
    第412 條，裁定如主文。
中    華    民    國    95    年    10    月    3     日
                  刑事第六庭  審判長法  官  王憲義
                                    法  官  李璧君
                                    法  官  張盛喜
以上正本證明與原本無異。
不得再抗告。
中    華    民    國    95    年    10    月    3     日
                                    書記官  林淑敏


司法院資訊處製作；財團法人民間司法改革基金會備份。
